臺灣臺東地方法院交通事件裁定　　　　 100年度交聲字第57號
原處分機關　交通部公路總局高雄區監理所臺東監理站
異　議　人
即受處分人　胡金永
上列異議人即受處分人因違反道路交通管理處罰條例案件，對於
交通部公路總局高雄區監理所臺東監理站中華民國100年6月2日
東監違裁字第裁81-T00000000號所為之裁決處分（原舉發案號：
東警交字第T00000000號），聲明異議，本院裁定如下：
    主  文
異議駁回。
    理  由
一、原處分意旨略以：異議人即受處分人（下稱異議人）胡金永
    於民國100年5月6日23時25分許，駕駛車號JF-C23號營業貨
    運曳引車裝載貨物，由南往北方向行經臺東縣臺九線公路
    439.1公里(原處分書誤植為439.5公里)處時，行經地磅處所
    1 公里內路段，不服從交通稽查人員指揮過磅，經臺東縣警
    察局大武分局大武派出所警員依道依道路交通管理處罰條例
    第29條之2第4項規定掣單舉發，案移原處分機關，經原處分
    機關認異議人確有前述違規行為，於100年6月2日依道路交
    通管理處罰條例第29條之2第4項裁處異議人罰緩新臺幣（下
    同）1萬元等語。
二、異議意旨略以：異議人駕車行經臺東縣臺九線公路439.1公
    里處時，於北上車道遭警追逐攔停，警方於執行攔停時，並
    無設置臨檢站，卻由後方攔停，且地磅係位於對向車道旁，
    該路段為四線道又設有雙黃線禁止迴轉，且聯結車不得迴轉
    ，警方卻要求異議人違規迴轉過磅，異議人才拒絕過磅云云
    。
三、按汽車裝載貨物行經設有地磅處所，應依標誌、標線、號誌
    指示，或交通勤務警察或依法令執行交通稽查任務人員之指
    揮停車過磅;汽車裝載貨物行經設有地磅處所1公里內路段，
    未依標誌、標線、號誌指示或不服從交通勤務警察或依法令
    執行交通稽查任務人員之指揮過磅者，處汽車駕駛人1萬元
    罰鍰，並得強制其過磅，道路交通安全規則第77條第9項及
    道路交通管理處罰條例第29條之2第4項分別定有明文。
四、經查，臺東縣臺九線公路440公里處設有南興固定地磅站等
    情，有臺東縣警察局大武分局100年6月29日武警交字第1000
    035727號函在卷足憑。又異議人於100年5月6日23時25分許
    ，駕駛車號JF-C23號營業貨運曳引車裝載貨物，由南往北方
    向行經臺東縣臺九線公路439.1公里處時，為警欄查，不服
    從警察人員指揮過磅等情，為異議人所自承不諱，核與證人
    即本案舉發警員楊坤明及孔靖華於本院結證之情節相符。是
    以，異議人駕駛裝載貨物之汽車行經設有地磅處所1公里內
    路段，未依交通勤務警察之指揮停車過磅之事實，應可認定
    ，依上揭法律規定及說明，應依法裁罰。異議人雖辯稱為警
    欄查之路段為雙黃線禁止迴轉且聯結車不得迴轉，然證人楊
    坤明於本院證稱，異議人為警欄查之路段並無雙黃線等語，
    並有現場照片2張在卷足憑，且規定設有雙黃線不得迴轉及
    聯結車不得迴轉之目的應為避免在雙黃線路段迴轉或聯結車
    在道路上迴轉造成交通故事之發生，惟依上開道路交通安全
    規則第77條第9項之規定，汽車裝載貨物行經設有地磅處時
    ，應依交通勤務警察之指揮停車過磅，則異議人為警欄查時
    ，既有執行交通勤務之警察在旁指揮，即可避免交通事故之
    發生，是異議人應依上開交通安全規則之規定，聽從警察之
    指揮過磅，異議人之上開辯解，委無足採。
五、按法院認為聲明異議無理由者，應以裁定駁回之，道路交通
    事件處理辦法第18條定有明文。本件異議人確有駕駛營業貨
    運曳引車並裝載貨物，於上揭時地，在設有地磅處所1公里
    內路段，未依交通勤務警察指揮停車過磅之違規事實，詳如
    前述，原處分機關依道路交通管理處罰條例第29條之2第4項
    （原處分書誤載為第29條第4項）之規定，裁處罰鍰1萬元，
    核無違誤，本件異議為無理由，應予駁回。
五、據上論斷，應依道路交通案件處理辦法第18條，裁定如主文
    。
中    華    民    國   100    年    7     月    19    日
                  交通法庭      法  官  馬培基
以上正本證明與原本無異。
如不服本裁定，應於裁定送達後5日內向本院提出抗告狀（須附
繕本）。
「切勿逕送上級法院」
                                書記官  戴嘉宏
中    華    民    國   100    年    7     月    19    日